臺灣臺中地方法院刑事判決　　　　　　　　　　　　九十四年度易字第一一三九號
　　公　訴　人　臺灣臺中地方法院檢察署檢察官
　　被　　　告　甲○○
右列被告因毒品危害防制條例案件，經檢察官提起公訴（九十四年度毒偵字第二八三
０號），經本院合議庭裁定由受命法官獨任進行簡式審判程序，判決如左：
    主  文
甲○○施用第二級毒品，累犯，處有期徒刑肆月，如易科罰金，以佰元折算壹日。
    犯罪事實
一、甲○○前於民國八十五年間，曾因違反肅清煙毒條例及麻醉藥品管理條例等案件
    ，經本院以八十六年度訴字第五一四號判決分別判處有期徒刑三年、五月，並定
    其應執行有期徒刑三年三月確定，於八十九年十月十日因假釋期滿，假釋未經撤
    銷而執行完畢；又前因施用毒品案件，經臺灣臺中地方法院檢察署檢察官聲請本
    院裁定送觀察、勒戒，由本院以九十二年度毒聲字第一一七六號裁定送觀察、勒
    戒後，認有繼續施用毒品傾向，再經臺灣臺中地方法院檢察署檢察官聲請本院裁
    定令入戒治處所施以強制戒治，由本院以九十二年度毒聲字第一四六三號裁定令
    入戒治處所施以強制戒治一年。嗣甲○○自送臺灣臺中戒治所強制戒治，已屆滿
    三月，其成效經評定為合格，無繼續戒治之必要，由本院以九十二年度毒聲字第
    三二０三號裁定停止戒治，所餘戒治期間，付保護管束，嗣因其違反保護管束應
    遵守事項情節重大，由本院以九十三年度毒聲字第五六五號裁定撤銷停止戒治，
    令入戒治處所繼續施以強制戒治，並於九十四年一月十四日始因強制戒治執行完
    畢而出戒治所，另由臺灣臺中地方法院檢察署檢察官於九十四年三月二十八日，
    以九十四年度戒毒偵字第七一號為不起訴處分確定；詎甲○○仍不知戒絕，於強
    制戒治執行完畢釋放後五年內，復基於施用第二級毒品甲基安非他命之犯意，於
    九十四年四月十四日下午二時許，在其位於臺中縣清水鎮○○路二六九巷三三號
    住處，以將第二級毒品甲基安非他命置於玻璃球吸食器內，以火燒烤產生燻煙，
    再吸食該燻煙之方式，施用第二級毒品甲基安非他命一次。嗣於九十四年四月十
    六日上午九時二十分許，在臺中縣清水鎮○○○路甲南陸橋下為警查獲。
二、案經臺灣臺中地方法院檢察署檢察官自動檢舉偵查起訴。
    理  由
一、右揭犯罪事實，業據被告甲○○於本院審理時供承不諱，且被告為警查獲後所採
    之尿液，經送請詮昕科技股份有限公司檢驗結果，確呈安非他命及甲基安非他命
    陽性反應，有該公司出具之濫用藥物尿液檢驗報告一紙附卷可參，顯見被告自白
    施用第二級毒品甲基安非他命一次之犯行，核與事實相符，堪予採信。又被告前
    因施用毒品案件，經臺灣臺中地方法院檢察署檢察官聲請本院裁定送觀察、勒戒
    ，由本院以九十二年度毒聲字第一一七六號裁定送觀察、勒戒後，認有繼續施用
    毒品傾向，再經臺灣臺中地方法院檢察署檢察官聲請本院裁定令入戒治處所施以
    強制戒治，由本院以九十二年度毒聲字第一四六三號裁定令入戒治處所施以強制
    戒治一年。嗣甲○○自送臺灣臺中戒治所強制戒治，已屆滿三月，其成效經評定
    為合格，無繼續戒治之必要，由本院以九十二年度毒聲字第三二０三號裁定停止
    戒治，所餘戒治期間，付保護管束，嗣因其違反保護管束應遵守事項情節重大，
    由本院以九十三年度毒聲字第五六五號裁定撤銷停止戒治，令入戒治處所繼續施
    以強制戒治，並於九十四年一月十四日始因強制戒治執行完畢而出戒治所，另由
    臺灣臺中地方法院檢察署檢察官於九十四年三月二十八日，以九十四年度戒毒偵
    字第七一號為不起訴處分確定等情，有臺灣高等法院被告全國前案紀錄表及臺灣
    臺中地方法院檢察署刑案資料查註紀錄表各一份附卷可稽；是本件被告於九十四
    年一月十四日強制戒治執行完畢釋放後五年內再犯施用毒品罪，事證已臻明確，
    被告施用第二級毒品犯行洵堪認定，應依法論科。
二、核被告所為，係犯毒品危害防制條例第十條第二項施用第二級毒品罪，其施用第
    二級毒品甲基安非他命而非法持有甲基安非他命之低度行為，為施用之高度行為
    所吸收，不另論罪。又被告前於八十五年間，曾因違反肅清煙毒條例及麻醉藥品
    管理條例等案件，經本院以八十六年度訴字第五一四號判決分別判處有期徒刑三
    年、五月，並定其應執行有期徒刑三年三月確定，於八十九年十月十日始因假釋
    期滿，假釋未經撤銷而執行完畢，有臺灣臺中地方法院檢察署刑案資料查註紀錄
    表、臺灣高等法院被告全國前案紀錄表在卷可按，其於五年以內再犯本件有期徒
    刑以上之罪，為累犯，應依刑法第四十七條規定加重其刑。爰審酌被告前因施用
    毒品犯行，經觀察、勒戒及強制戒治後，猶故態復萌，再施用毒品甲基安非他命
    不輟，無視於毒品對於自身健康之戕害及國家對於杜絕毒品犯罪之禁令，惡性非
    輕，惟念及被告於本院審理時尚能坦承犯行，且施用毒品固戕害個人健康至深，
    然就他人權益之侵害仍屬有限，及其犯罪目的、手段、智識程度等一切情狀，量
    處如主文所示之刑，並諭知易科罰金之折算標準，以示懲儆。另被告為警查獲時
    所扣得之第一級毒品海洛因四包（一包為殘留毒品海洛因之包裝袋，合計毛重一
    ．三公克），雖係違禁物品，然訊據被告於警詢、偵查中及本院審理時均否認為
    其所有，且辯稱：該些毒品係同時為警查獲之許舜源所有，因許舜源剛好在施用
    毒品，無法拿著毒品，故將毒品交伊手中，為警查獲時，伊才將毒品拿出來的等
    語，是該些毒品既與本件被告施用第二級毒品犯行無涉，且查無積極證據證明係
    被告所有供其施用毒品所用之物，而應係案外人許舜源所有供施用毒品使用，則
    應於案外人許舜源所犯施用毒品案件中諭知沒收銷燬，附此敘明。
據上論斷，應依刑事訴訟法第二百七十三條之一第一項、第二百九十九條第一項前段
，毒品危害防制條例第十條第二項、第二十三條第二項，刑法第十一條前段、第四十
七條、第四十一條第一項前段，罰金罰鍰提高標準條例第二條，判決如主文。
中      華      民      國    九十四    年      六      月    二十二    日
                                臺灣臺中地方法院刑事第十三庭
                                    法  官  許  月  馨
右正本證明與原本無異。
如不服本判決，應於送達後十日內向本院提出上訴狀（須附繕本），上訴於臺灣高等
法院臺中分院。
                                    書記官
中      華      民      國    九十四    年      六      月    二十三    日
附錄所犯法條：
毒品危害防制條例第十條第二項：
施用第二級毒品者，處三年以下有期徒刑。
